# 关于收到合伙基金项目退出分配的核算

提问人：fcxia_76 时间：2019-07-30 09:49:48
请教陈版主：
我公司投资到合伙基金，该基金所需资金由所有合伙人一次出资到位（ 10亿），然后基金按计划存续期及管理费收取比例，留下 1 亿资金用于每年向管理人支付管理费，剩余资金陆续用于项目投资）。该基金合伙协议约定，基金收到项目处置收入时，即按项目收入按合伙人出资比例向各合伙人进行分配。
现该基金已上回部分项目处置收入及部分项目的投资分红，然后按合伙人出资比例向合伙人进行了项目处置收入及项目投资分红的分配的。
请问我公司在收到以上分配时，能不能全部确认为投资本金的收回（本次收到的分配金额远远小于初始出资额）?是否要确认投资收益? 投资收益又怎么计算出来?

回答人：chenyiwei
一般根据分配通知中载明的还本和收益分配金额，分别冲减投资成本和确认投资收益；没有明确约定的，可以假设先收到的款项全部用于回收本金，本金全部回收后继续收到的款项确认为投资收益。
详见附件中的问题五。
2018 年企业会计准则技术联络小组第一次会议纪要 _Final.pdf (273.66 KB,下载次数: 78)
2019-7-30 18:46 上传

提问人：fcxia_76 时间：2019-08-01 15:06:38
谢谢陈版主！因为合伙基金按项目向出资人分配，那么问题来了，那么基金层面支付的管理费，我们公司作为投资人，在什么时候能从收益中收回来呀?

回答人：chenyiwei
管理费按比例（或其他约定方式）应由本企业分担的部分冲减投资收益；分回收益确认为投资收益。

提问人：fcxia_76 时间：2019-08-15 14:57:55
请教陈版主，基金投资到项目项目企业（投资时签订对赌条款），当项目企业未过到协议约定的业绩时，其大股东以股权权（项目企业的股权）的方式支付业绩补偿，那么我们基金公司对收到的股权形式的业绩补偿，要不要做账务处理呀?要做账务处理的话，怎么做呢?

回答人：chenyiwei
按收到补偿股份的公允价值确认投资资产和营业外收入。同时考虑对原持有股权的减值问题。